【裁判字號】    97,訴,1262
【裁判日期】    971209
【裁判案由】    違反毒品危害防制條例
【裁判全文】
臺灣雲林地方法院刑事判決              97年度訴字第1262號
公  訴  人  臺灣雲林地方法院檢察署檢察官
被      告  甲○○
                    （
上列被告因違反毒品危害防制條例案件，經檢察官提起公訴（97
年度毒偵字第1669號），被告於準備程序中就被訴事實為有罪之
陳述，本院改依簡式審判程序審理，判決如下：
    主  文
甲○○施用第一級毒品，累犯，處有期徒刑拾月，扣案之海洛因
（淨重零點零柒伍公克，驗餘淨重零點零陸柒公克，含包裝袋
壹個）沒收銷燬之。
    犯罪事實
一、甲○○前於民國88年間，因施用第二級毒品案件，經本院裁
    定令入戒治處所施以強制戒治，並由臺灣雲林地方法院檢察
    署檢察官提起公訴，經本院於89年3 月30日以89年度港簡字
    第47號判處有期徒刑6 月，如易科罰金以銀元300 元折算1
    日確定。強制戒治部分，於89年7 月11日因停止其處分出監
    付保護管束，在90年2 月9 日保護管束期滿。又因於94年5
    、6 月間某日起至95年3 月21日止連續施用第一級毒品案件
    及於94年9 月29日施用第二級毒品案件，經本院於95年5 月
    15日以95年度訴字第43號分別判處有期徒刑10月、8 月，應
    執行有期徒刑1 年5 月確定，嗣經減刑，於96年7 月16日因
    徒刑執行完畢出監。詎仍不知悔改，竟基於施用第一級毒品
    海洛因之犯意，於97年10月1 日14時許，在雲林縣臺西鄉○
    ○村○○○道路，以將毒品海洛因摻水置於針筒內注射血管
    之方式，施用第一級毒品海洛因1 次。嗣於97年10月2 日21
    時10分許，在雲林縣麥寮鄉○○村○○路「芸上電子遊戲場
    」前，經警盤查而查獲，並扣得海洛因1 包（淨重0.075 公
    克，驗餘淨重0.0673公克），經採集其尿液送驗，檢驗結果
    呈毒品嗎啡陽性反應，而查悉上情。
二、案經雲林縣警察局臺西分局報告臺灣雲林地方法院檢察署檢
    察官偵查起訴。
    理  由
一、本件係經被告甲○○於準備程序期日為有罪之陳述，而經本
    院合議庭裁定由受命法官獨任以簡式審判程序加以審理，此
    有本院97年12月4 日準備程序筆錄一份附卷足憑，則依據刑
    事訴訟法第273 條之2 、同法第159 條第2 項之規定，不適
    用傳聞法則有關限制證據能力之相關規定，合先敘明。
二、訊據被告甲○○對於上開施用第一級毒品海洛因之事實坦承
    不諱，且被告於被查獲後受檢之尿液經送檢驗結果，確呈海
    洛因經水解後之嗎啡陽性反應，有臺灣檢驗科技股份有限公
    司濫用藥物尿液檢驗報告、毒品犯罪嫌疑人尿液採驗作業管
    制紀錄（偵卷第17、18頁）各1 紙在卷可稽，是被告確有前
    述施用第一級毒品海洛因之犯行，應可認定。而被告前因施
    用第二級毒品案件，經本院裁定令入戒治處所施以強制戒治
    ，於89年7 月11日因停止其處分出監付保護管束，在90年2
    月9 日保護管束期滿。又因於94年5 、6 月間某日起至95年
    3 月21日止連續施用第一級毒品案件及於94年9 月29日施用
    第二級毒品案件，經本院於95年5 月15日以訴字第43號分別
    判處有期徒刑10月、8 月，應執行有期徒刑1 年5 月確定等
    節，有宣示判決筆錄、刑案資料作業個別查詢報表、臺灣高
    等法院被告前案紀錄表在卷可按。是被告於「初犯」經強制
    戒治後，曾於5 年內再犯，經依法追訴處罰，本案已屬3 犯
    以上，與毒品危害防制條例第20條第3 項「5 年後再犯」之
    情形有別，且因已於「5 年內再犯」，顯見其再犯率甚高，
    原實施觀察、勒戒或強制戒治，已無法收其實效，而無5 年
    戒斷期之存在，自無再經觀察、勒戒及強制戒治之必要（最
    高法院95年度臺非字第59號判決參照)， 依前揭說明，仍應
    依法予以論罪科刑。
三、查海洛因係毒品危害防制條例第2 條第2 項第1 款規定之第
    一級毒品。核被告甲○○所為施用海洛因之行為，係犯毒品
    危害防制條例第10條第1 項之施用第一級毒品罪。其因施用
    第一級毒品海洛因而非法持有第一級毒品之低度行為，應為
    施用之高度行為所吸收，不另論罪。再被告有如犯罪事實欄
    所載徒刑執行完畢之前科紀錄，有卷附臺灣高等法院被告前
    案紀錄表可按，其於受徒刑之執行完畢後，5 年以內故意再
    犯本件有期徒刑以上之罪，為累犯，應依刑法第47條第1 項
    規定加重其刑。爰審酌被告前有違反毒品危害防制條例前科
    ，有臺灣高等法院被告前案紀錄表在卷可考，可見素行不佳
    ，竟仍一再施用海洛因，顯見未存抗拒毒品誘惑之決心，自
    需施以相當之刑罰，以期收教化之功能，並協助其戒去毒癮
    ，兼衡被告犯後於本院審理時坦承犯行，堪見已有悔意等一
    切情狀，量處如主文所示之刑。
四、末按海洛因係毒品危害防制條例第1 條第2 項第1 款規定之
    第一級毒品；而查獲之毒品，不問屬於犯人與否，沒收銷燬
    之，毒品危害防制條例第18條第1 項前段定有明文。經查，
    本件扣案之白色粉末1 包，經送請鑑驗結果，檢出確含第一
    級毒品海洛因成分（淨重0.075 公克，驗餘淨重0.0673公克
    ），有行政院衛生署草屯療養院97年11月19日草療鑑字第09
    71100091號鑑定書1 紙附卷足證（本院卷第24頁），確屬毒
    品危害防制條例所定之第一級毒品，自應依毒品危害防制條
    例第18條第1 項前段宣告沒收銷燬之。另包裹上開毒品之包
    裝袋，縱使與毒品分離秤重，一般而言，仍會有極微量毒品
    殘渣殘留在原包裝袋上，無法完全析離，是均應認屬於毒品
    之一部分，而併予沒收銷燬。
據上論斷，應依刑事訴訟法第299 條第1 項前段、第273 條之1
第1 項，毒品危害防制條例第10條第1 項、第18條第1 項前段，
刑法第11條前段、第47條第1 項，判決如主文。
本案經檢察官梁義順到庭執行職務。
中    華    民    國    97    年    12    月    9     日
                  刑事第二庭  法  官  陳美利
以上正本證明與原本無異。
如不服本判決，應於判決收受後10日內，向本院提出上訴狀（須
附繕本）。
                              書記官  張菀純
中    華    民    國    97    年    12    月    9     日
附錄本案論罪科刑法條全文：
毒品危害防制條例第10條：
施用第一級毒品者，處6 月以上5 年以下有期徒刑。
施用第二級毒品者，處3 年以下有期徒刑。


司法院資訊處製作；財團法人民間司法改革基金會備份。
